【裁判字號】    90,易,405
【裁判日期】    901220
【裁判案由】    竊盜
【裁判全文】
臺灣基隆地方法院刑事判決                            九十年度易字第四五號
    公  訴  人  臺灣基隆地方法院檢察署檢察官
    被      告  乙○○
    指定辯護人  本院公設辯護人丙○○
右列被告因竊盜案件，經檢察官提起公訴（九十年度偵字第二一一八號），本院判決
如左：
    主  文
乙○○竊盜，累犯，處罰金伍仟元，如易服勞役以參佰元折算壹日。
    事  實
一、乙○○於民國七十九年九月一日經鑑定為重度智障，並領有殘障手冊，係精神耗
    弱人，曾因竊盜案件，經本院先後於八十五年二月九日判處拘役二十日，於八十
    六年十月七日判處拘役五十日，於八十七年一月六日判處有期徒刑三月，緩刑二
    年，後經撤銷緩刑之宣告，於八十七年三月三十一日判處有期徒刑四月，於八十
    七年八月十九日判處有期徒刑六月，前三案接續執行，甫於八十八年七月二十六
    日執行完畢，又於九十年三月五日判處罰金三千元，猶不知悔改，復意圖為自己
    不法之所有，於九十年五月十日上午六時許，在基隆市○○街四五巷口停車場內
    ，見黃麗玉所有交由甲○○使用（起訴書誤載為甲○○所有）ＷＫＯ—５１２號
    輕機車之鑰匙未取下，有機可趁，即下手竊取該機車（約值新台幣三萬元），得
    手後供己騎用，嗣於同日下午四時許，乙○○騎乘該機車搭載不知情之余松欣，
    行經基隆市七堵區崇智橋頭時，為甲○○發現，由甲○○之友人騎機車搭載甲○
    ○追趕，乙○○見後面有人追趕，在基隆市○○街三十三號前將余松欣放下，將
    該機車騎至基隆市○○路二十九號前停放，並將該機車之鑰匙丟在其姊家附近水
    溝內，再至基隆市○○○路五十一巷八十號其姊家中休息，經警循線在乙○○之
    姊家中查獲乙○○，警員在附近水溝內發現該鑰匙，惟因有水溝蓋未能取回該鑰
    匙，後經乙○○帶同警員至基隆市○○路二十九號前起獲該機車。
二、案經基隆市警察局第三分局報告臺灣基隆地方法院檢察署檢察官偵查起訴。
    理  由
一、訊據被告乙○○矢口否認有竊盜之犯行，辯稱：其在其姊家裡，其什麼都不知道
    ，其沒有偷機車云云，然查右揭事實，業據被告於警訊、偵訊及本院九十年八月
    七日訊問時供承不諱，核與被害人沈雅寵指訴之情節相符，被告如何搭載余松欣
    乙節，並經證人余松欣於偵訊時證述屬實，又被告騎上開機車為被害人發現報警
    ，警員如何循線查獲被告，警員在附近水溝內發現該鑰匙，惟因有水溝蓋未能取
    回該鑰匙，後經被告帶同警員至基隆市○○路二十九號前起獲該機車等情，且經
    證人即到場處理之警員郭建文於偵訊時結證無訛，復有據贓物認領保管單及車輛
    竊盜車牌失竊資料個別查詢報表查詢車輛認可資料各一紙附卷可稽，是被告所辯
    ，要係飾卸之詞，不足採信，事證明確，被告竊盜犯行至堪認定，應依法論科。
二、核被告所為，係涉犯刑法第三百二十條第一項之竊盜罪，查被告曾因竊盜案件，
    經本院先後於八十七年一月六日判處有期徒刑三月，緩刑二年，後經撤銷緩刑之
    宣告，於八十七年三月三十一日判處有期徒刑四月，於八十七年八月十九日判處
    有期徒刑六月，前三案接續執行，甫於八十八年七月二十六日執行完畢，有臺灣
    基隆地方法院檢察署刑案資料查註紀錄表及臺灣高等法院被告全國前案紀錄表各
    一紙在卷可憑，被告於五年以內再犯本件有期徒刑以上之罪，係屬累犯，應依法
    加重其刑，又查被告領有重度智障之殘障手冊，有殘障手冊影本在卷可按，經本
    院將被告送請財團法人長庚紀念醫院基隆分院鑑定被告於行為時之精神狀態，鑑
    定結果，認被告為一中度智能障礙之個案，個案之認知、判斷及控制能力嚴重不
    足，案發當時至少已達精神耗弱之程度，有該院九十年十月十二日九十長庚院基
    字第二三五七號函及精神鑑定報告書附卷可考，因之被告於行為時之精神狀態已
    達精神耗弱，依刑法第十九條第二項之規定減輕其刑，並先加後減之，爰審酌被
    告係重度智障者、被告之品行，犯罪之動機、目的、手段、次數、所竊財物價值
    及犯罪後之態度等等一切情狀，量處如主文所示之刑，並諭知易服勞役之折算標
    準，以資懲戒。至被告行竊所用之機車鑰匙一支，並非被告所有，業據被告供明
    在卷，不予宣告沒收，在此敘明。
三、據上論斷，應依刑事訴訟法第二百九十九條第一項前段，刑法第三百二十條第一
    項、第四十七條、第十九條第二項、第四十二條第二項，罰金罰鍰提高標準條例
    第一條前段、第二條，判決如主文。
本案經檢察官林明志到庭執行職務
中      華      民      國      九十      年    十二    月    二十      日
                                      台灣基隆地方法院刑事第二庭
                                      法  官  鄭  景  文
右正本證明與原本無異。
對於本件判決如有不服，應於收受送達後十日內，向本院提出上訴書狀，上訴於臺灣
高等法院，並按他造當事人之人數附具繕本。
                                              書記官  施  鴻  均
中      華      民      國      九十      年    十二    月   二十四     日
附錄論罪法條
刑法第三百二十條第一項：
意圖為自己或第三人不法之所有，而竊取他人之動產者，為竊盜罪，處五年以下有期
徒刑、拘役或五百元以下罰金。


司法院資訊處製作；財團法人民間司法改革基金會備份。
